# 新租赁准则关于租赁期与折现率的确定

提问人：月亮落下 时间：2021-02-22 15:25:15
陈版主好：
执行新的租赁准则，涉及租赁期与折现率的确定想请教您：
1 、租赁期：租赁合同为一年签订一次，在整个租赁期中，不会有租赁资产所有权的转移情况发生，也能合理预期在租赁资产使用寿命内继续租赁，那么租赁期是否应为租赁资产剩余使用寿命？
2 、增量借款利率：因为承租人租赁的资产为关联交易，且无市场价值做为参考，公允价值无法确定，故只能增量借款利率为折现率；承租人以5 年期以上LPR为4.65%确定增量借款利率的参照基础，然后对参考基础进行调整确定增量借款利率5%是否适合？
谢谢！

回答人：chenyiwei
1 、是；
2 、需结合该承租人以往对外债务融资的实际资金成本确定。不能简单地依据基准利率作出判断。